臺灣臺東地方法院刑事判決
111年度原易字第63號
公  訴  人  臺灣臺東地方檢察署檢察官
被      告  初柏翔


指定辯護人  本院公設辯護人丁經岳  
上列被告因竊盜案件，經檢察官提起公訴（111年度少連偵字第1
5號）後，於本院審理程序進行中，被告先就被訴事實為有罪之
陳述，經檢察官聲請改依協商程序而為判決，本院裁定進行協商
程序，判決如下：
    主  文
甲○○共同犯竊盜罪，處拘役貳拾日，如易科罰金，以新臺幣壹仟
元折算壹日。緩刑貳年。
    犯罪事實及理由
一、本件犯罪事實及證據，除犯罪事實欄一第1列應補充記載為
    ：「民國」96年生；證據部分應補充被告甲○○於本院審理時
    之自白者外，餘均同於檢察官起訴書之記載，茲均引用之（
    如附件）。
二、本件經檢察官與被告於審判外達成協商之合意且被告已認罪
    ，其合意內容如主文所示，及本件不另聲請宣告沒收。經查
    ，上開協商合意並無刑事訴訟法第455條之4第1項所列情形
    之一，檢察官聲請改依協商程序而為判決，本院爰不經言詞
    辯論，於協商合意範圍內為協商判決，合予敘明。
三、應適用之法條：刑事訴訟法第455條之2第1項、第455條之4
    第2項、第455條之8、第454條第2項。
四、本判決除有刑事訴訟法第455條之4第1項第1款、第2款、第4
    款、第6款、第7款所定情形之一，或違反同條第2項之規定
    者外，檢察官與被告均不得上訴。
五、如有前項得上訴之情形，得自收受判決送達之日起20日內，
    向本院提出上訴書狀，上訴於第二審法院。
六、本案經檢察官林永提起公訴，檢察官乙○○到庭執行職務。
中　　華　　民　　國　　111 　年　　11　　月　　14　　日
                  刑事第二庭  法  官  朱貴蘭
以上正本證明與原本無異。
本判決不得上訴。但有刑事訴訟法第455條之4第1項第1款、第2
款、第4款、第6款、第7款所定情形，或協商判決違反同條第2項
之規定者，如不服本判決，應於收受送達後20日內向本院提出上
訴書狀，並應敘述具體理由；其未敘述上訴理由者，應於上訴期
間屆滿後20日內向本院補提理由書（均須按他造當事人之人數附
繕本）。「切勿逕送上級法院」。
                              書記官  林傳坤
中　　華　　民　　國　　111 　年　　11　　月　　14　　日
附錄論罪科刑法條：
中華民國刑法第320條
意圖為自己或第三人不法之所有，而竊取他人之動產者，為竊盜
罪，處5年以下有期徒刑、拘役或50萬元以下罰金。
意圖為自己或第三人不法之利益，而竊佔他人之不動產者，依前
項之規定處斷。
前二項之未遂犯罰之。

附件：
臺灣臺東地方檢察署檢察官起訴書
                                   111年度少連偵字第15號
    被　　　告　甲○○　男　18歲（民國00年00月00日生）
                        住臺東縣○○鄉○○村○○○街00巷
                          00號
                        國民身分證統一編號：Z000000000號
上列被告因竊盜案件，業經偵查終結，認應提起公訴，茲將犯罪
事實及證據並所犯法條分敘如下：
        犯罪事實
一、甲○○與少年黃○賢（96 年生，年籍詳卷，所涉竊盜部分，另
    由警移送臺灣臺東地方法院審理）共同意圖為自己不法之所
    有，基於竊盜之犯意聯絡，於民國 111 年 3 月 12 日22 
    時許，翻入丙○○位在臺東縣○○鄉○○村○○ 00 ○0 號之羊圈，
    徒手竊取丙○○飼養之羊隻 1 頭，得手後隨即離開現場。嗣
    經丙○○發覺羊隻短少，報警處理而循線查悉上情。
二、案經丙○○訴由臺東縣警察局臺東分局報告偵辦。
　　    證據並所犯法條
一、訊據被告甲○○矢口否認上開竊盜犯行，辯稱：伊的父親要伊
    抓羊，伊才帶少年黃○賢去，伊到羊圈時有打電話跟伊父親
    說羊不是少年黃○賢家養的，伊父親還是叫伊抓羊，伊當下
    不知道羊有問題等語。經查，被告與少年黃○賢共同至上揭
    地點將告訴人丙○○飼養之羊隻 1 頭帶回被告住處，有少年
    黃○賢於警詢之供述及臺東縣警察局臺東分局扣押筆錄及扣
    押物品目錄表、遭竊羊隻照片、監視器畫面光碟暨影像截圖
    各 1 份在卷可查，上開事實應予認定。被告雖於警詢時辯
    稱以為羊是少年黃○賢親人所飼養，倘係如此，被告與少年
    黃○賢何需在晚上 10 時許才抓羊，況依被告於偵查中之供
    述，被告在羊圈時早已知悉羊隻非少年黃○賢親人所飼養，
    被告仍指示少年黃○賢抓羊，顯見被告上開所辯，僅係卸責
    之詞。故本件事證明確，被告犯嫌，應堪認定。
二、核被告所為，係犯刑法第 320 條第 1 項之竊盜罪。又被告
    與少年黃○賢具犯意聯絡及行為分擔，請論以共同正犯。被
    告竊得之羊隻 1 頭因已發還告訴人，有贓物認領保管單 1
    紙在卷可查，爰不聲請宣告沒收。
三、依刑事訴訟法第251條第1項提起公訴。
　　此　　致
臺灣臺東地方法院
中　　華　　民　　國　 111　　年　　7 　　月　　21　　日
                              檢 察 官    林      永
本件正本證明與原本無異
中　　華　　民　　國　 111　　年　　8 　　月　　6 　　日
                              書 記 官    蔡  明  珊
所犯法條：
刑法第320條
意圖為自己或第三人不法之所有，而竊取他人之動產者，為竊盜
罪，處五年以下有期徒刑、拘役或五十萬元以下罰金。
意圖為自己或第三人不法之利益，而竊佔他人之不動產者，依前
項之規定處斷。
前二項之未遂犯罰之。